【裁判字號】    90,易,955
【裁判日期】    901220
【裁判案由】    竊盜
【裁判全文】
臺灣嘉義地方法院刑事判決                            九十年度易字第九五五號
    公  訴  人  臺灣嘉義地方法院檢察署檢察官
    被      告  丁○○
右列被告因竊盜案件，經檢察官提起公訴（九十年度偵字第六○八六號），本院判決
如左：
    主  文
丁○○竊盜，累犯，處有期徒刑肆月，如易科罰金，以佰元折算壹日。
    事  實
一、丁○○前因竊盜案件，經本院於民國（下同）八十九年十二月二十八日，以八十
    九年度易字第一一○二號判處有期徒刑三月確定，於九十年五月一日入監服刑，
    並於九十年七月三十一日執行完畢，猶不知悔改，於九十年九月十九日十三時許
    ，在嘉義市○○路二四八號（起訴誤載為嘉義市○○路）誠泰商業銀行前，因見
    丙○○停放於該處之車牌號碼ＴＡ─八三七號大貨車，車門疏未上鎖，竟意圖為
    自己不法之所有，趁無人注意之際，徒手打開貨車車門，竊得貨車內丙○○所有
    之香檳色摩托羅拉行動電話一支（序號為00000000000000號，內
    有電池一顆及泛亞電信公司ＳＩＺ000000000000000號卡一張）
    ，並於當日十六時三十分許，至嘉義市○○路一六四之一號「數位通訊行」，兜
    售上開竊得之行動電話，經該通訊行店員曾佩娟發覺有異，報警處理而查獲上情
    。
二、案經嘉義市警察局第二分局報告台灣嘉義地方法院檢察署檢察官偵查起訴。
    理  由
一、訊據被告丁○○對於右揭犯罪事實坦承不諱（見本院九十年十一月二十七日訊問
    筆錄），核與被害人丙○○於警訊時指訴情節相符，復有泛亞電信公司客戶基本
    資料、認領保管收據、被害報告書各一紙及行動電話照片三張在卷可證，事證明
    確，被告犯行堪以認定。
二、核被告丁○○所為，係犯刑法第三百二十條第一項之竊盜罪。被告前因竊盜案件
    ，經本院於八十九年十二月二十八日，以八十九年度易字第一一○二號判處有期
    徒刑三月確定，於九十年五月一日入獄服刑，並於九十年七月三十一日執行完畢
    ，此有台灣嘉義地方法院檢察署刑案資料查註紀錄表一紙可按，是被告受有期徒
    刑執行完畢後，於五年內再犯有期徒刑以上之罪，為累犯，依法加重其刑；爰審
    酌被告犯罪之手段、目的、犯罪所得財物價值非鉅、犯罪後坦承犯行等一切情狀
    ，量處如主文所示之刑，以示警懲，並諭知易科罰金之折算標準。
三、公訴人起訴意旨另以：被告丁○○意圖為自己不法之所有，於九十年三月二十七
    日凌晨一時五分許，侵入有人居住之嘉義市○○路○段二三四巷八五號住宅內，
    竊取甲○○所有之行動電話二支（均為摩托羅拉廠牌；其中一支為紫色，序號為
    000000000000000號，下稱紫色行動電話；其餘一支為灰色，序
    號為000000000000000號）、現金新台幣（下同）三千五百元及
    套幣（一千元）一組等物品，並於九十年四月五日，至嘉義市○○路一六四之一
    號「數位通訊行」，以一千元代價將甲○○所有之上開紫色行動電話一支販售予
    該通訊行負責人乙○○，嗣乙○○再轉售廖漢偉，因認被告涉有刑法第三百二十
    一條第一款之夜間侵入住宅竊盜罪嫌。訊據被告堅決否認上開犯嫌，辯稱：伊並
    未於右揭時地，侵入嘉義市○○路○段二三四巷八五號住宅內，竊取甲○○所有
    之上開行動電話二支、現金三千五百元及套幣一組等物；又伊不記得是否曾於九
    十年四月五日，以一千元代價將上開紫色行動電話一支販售予「數位通訊行」負
    責人乙○○等語。而公訴人指稱被告涉嫌竊取甲○○所有之右揭物品，無非以甲○○於警訊時之指述失竊情節、認領保管收據、保管書、被害報告書及乙○○於
    警訊時之證言等，為起訴之依據，並以甲○○之右揭物品失竊後數日，被告即持
    右揭紫色行動電話一支，至數位通訊行向乙○○兜售，與被告前開竊取丙○○行
    動電話後，亦持至數位通訊行向乙○○兜售之情形相同，論證被告確為於右揭時
    地，竊取甲○○物品之人。然：
  (一)經查，證人乙○○於警訊時及本院審理時結證稱：被告確曾於九十年四月五日，
    至嘉義市○○路一六四之一號「數位通訊行」，以一千元代價將甲○○所有之上
    開紫色行動電話一支販售予我等詞在卷（見警卷九十年九月十九日十七時十分訊
    問筆錄及本院九十年十一月二十七日訊問筆錄），此雖足堪認定被告確曾於九十
    年四月五日，將甲○○之紫色行動電話售予乙○○無訛，惟尚不足以證明被告確
    為於右揭時地下手行竊甲○○物品之人，亦即，縱使被告持有被害人失竊之財物
    並加以兜售，是否就可憑此認定被告確是行竊者無誤。按刑事訴訟法第一百五十
    四條明定犯罪事實應依證據認定，無證據不得推定犯罪事實，此項禁止推定罪狀
    之法則，並非僅為被告個人之訴訟利益而設，亦重在發見真實以求國家刑罰權之
    正確行使。查持有贓證物品，在社會一般生活經驗上，可能之原因非一，被告可
    能以或偷、或搶、或拾、或故買、或收受等犯罪手段，而獲得被害人失竊之財物
    ，且各犯行所涉犯罪構成要件復不相同，故不能僅因被告不肯交代來源，或來源
    交代不清而遽為推定，致違刑事訴訟無罪推定及發見真實之原則。所以，被告前
    開關於不復記憶是否曾兜售紫色行動電話之辯詞，雖未能使本院明悉其前手年籍
    資料以憑查證實情，但刑事被告原有拒絕陳述或保持緘默之權，縱然故為默秘，
    依刑事訴訟法第一百五十六條第三項之規定，亦不得執是以為入罪之基礎。因此
    ，檢察官僅因被告持有且兜售贓物，遽即推定其涉有於右揭時地竊取甲○○物品
    罪嫌，尚非無疑。
  (二)次查，被告前開竊取丙○○行動電話之有罪犯行，其得手後旋持至數位通訊行兜
    售，期間不過短短三小時餘，而被告右揭竊取甲○○物品之犯嫌，自得手之時（
    九十年三月二十七日凌晨一時五分許）起，迄至數位通訊行兜售之時（九十年四
    月五日）止，期間已經十日，二者期間長短有間，似難遽得相提並論，公訴人欲
    以彼部分有罪之犯行，論證被告此部分罪嫌亦是成立之推斷，恐仍值斟酌。
  (三)繼查，甲○○於警訊時雖稱：「他（本院按指本件被告）的身材與當時竊賊的身
    材確有相符」等語，但同時亦稱：「竊賊行竊我家物品時，當時我有見到一面，
    但因當時光線黑暗，所以竊賊的臉我無法確認」等語在卷（以上均見見警卷九十
    年九月十九日十七時四十分訊問筆錄），且甲○○前於警訊時已證稱：「有一名
    歹徒‧‧‧下巴尖、圓臉、瘦小，年約二十至二十五歲」等語在卷（見警卷九十
    年三月二十七日凌晨二時三十分訊問筆錄），再於本院審理時復結證稱：「（當
    時的竊賊）不是在場的被告。偷我手機的人較年輕，約二十歲出頭。臉型較圓，
    和被告尖臉不像。」等詞在卷（見本院九十年十二月六日審判筆錄），甲○○既
    已證稱被告並非於右揭時地下手行竊之人，堪信被告確實未為右揭竊盜行為。
  (三)綜上，既查無積極證據足認被告有何於右揭時地行竊甲○○物品之犯行，其此部
    份之犯嫌自屬不能證明，本應為無罪判決之諭知，惟公訴人認被告此部分之犯嫌
    與前開有罪部分，有連續犯裁判上一罪之關係，爰不另為無罪之諭知。而被告持
    有上開紫色行動電話贓物，是否涉有收受贓物等其他罪嫌，與本案非屬同一案件
    ，本院無從審究，應由有權偵查機關另行偵處，附此敘明。
據上論斷，應依刑事訴訟法第二百九十九條第一項前段，刑法第三百二十條第一項、
第四十七條、第四十一條第一項，罰金罰鍰提高標準條例第一條前段、第二條，判決
如主文。
本案經檢察官柯月美到庭執行職務。
中      華      民      國    九十      年    十二      月    二十      日
                                  臺灣嘉義地方法院刑事第二庭
                                      法  官  盧  鳳  田
右正本證明與原本無異。
如不服本判決，應於判決送達後十日內，向本院提出上訴狀（應附繕本）。
中      華      民      國    九十      年    十二      月    二十      日
                                      書記官  林  秀  惠
附錄本判決論罪之法條：
刑法第三百二十條第一項：
意圖為自己或第三人不法之所有，而竊取他人之動產者，為竊盜罪，處五年以下有期
徒刑、拘役或五百元以下罰金。


司法院資訊處製作；財團法人民間司法改革基金會備份。
